最高法院刑事判決　　　　　　　　　 111年度台上字第3796號
上　訴　人　蔡緯裕
 
 
上列上訴人因偽造文書案件，不服臺灣高等法院臺南分院中華民
國111年5月31日第二審判決（111年度上訴字第212號，起訴案號
：臺灣雲林地方檢察署109 年度偵字第5631號），提起上訴，本
院判決如下：
    主  文
上訴駁回。
    理  由
一、按刑事訴訟法第377 條規定，上訴於第三審法院，非以判決
    違背法令為理由，不得為之。是提起第三審上訴，應以原判
    決違背法令為理由，係屬法定要件，且必須依據卷內訴訟資
    料為具體之指摘，並足據以辨認原判決已具備違背法令之形
    式者，始屬相當。
二、本件第一審認定，上訴人蔡緯裕有如第一審判決事實欄二所
    載之詐欺取財既遂、詐欺得利未遂及行使偽造私文書犯行，
    因而依想像競合之例，從一重論上訴人以行使偽造私文書罪
    ，量處有期徒刑7 月，並諭知相關之沒收、追徵。上訴人僅
    就第一審判決關於量刑部分提起上訴，經原審審理後，維持
    第一審上開量刑結果，而駁回上訴人在第二審之上訴，已詳
    述其憑以認定之量刑依據及理由，核其所為之論斷，俱有卷
    存證據資料可資覆按，從形式上觀察，原判決尚無足以影響
    其判決結果之違背法令情形存在。並說明：第一審量刑時，
    已以上訴人之責任為基礎，審酌刑法第57條各款所列情狀，
    量處有期徒刑7 月，合法適當。上訴人於第一審雖有與告訴
    人成立調解，惟於第一審辯論終結後，迄原審審理期日前 1
    日，始再賠償告訴人新臺幣4000元，依其賠償之金額及態度
    ，難認足以改變第一審之量刑因子，而謂第一審有量刑不當
    ，應予撤銷之理由，因此駁回上訴人之第二審上訴（見原判
    決第2至3頁），核無違誤。上訴意旨並未依據卷內資料具體
    指摘原判決究有如何違背法令之情形，僅謂：伊請求原審從
    輕量刑被駁回，提出異議聲請上訴等語，顯不足據以辨認原
    判決已具備違背法令之形式。揆之首揭規定，其行使偽造私
    文書罪部分之上訴，違背法律上之程式，應予駁回。
三、至上訴人因犯行使偽造私文書罪，另想像競合犯刑法第 339
    條第1項之詐欺取財罪、同條第3項、第2 項之詐欺得利未遂
    罪部分，均經第一、二審為有罪之論斷，核屬刑事訴訟法第
    376條第1項第4 款所列不得上訴於第三審法院之罪。而上訴
    人所犯行使偽造私文書罪部分之上訴既不合法律上程式，無
    從為實體上審判，應予駁回，則其所犯與上開重罪具有想像
    競合犯關係之詐欺取財、詐欺得利未遂等輕罪部分，自亦無
    從適用審判不可分原則，併為實體上審判，亦應從程序上予
    以駁回。
據上論結，應依刑事訴訟法第395條前段，判決如主文。
中    華    民    國   111    年    8     月    11    日
                  刑事第四庭審判長法  官  林  立  華  
                                  法  官  謝  靜  恒  
                                  法  官  林  瑞  斌  
                                  法  官  李  麗  珠  
                                  法  官  王  敏  慧  
本件正本證明與原本無異
                                  書記官
中    華    民    國   111    年    8     月    15    日